【裁判字號】    99,交易,705
【裁判日期】    991014
【裁判案由】    過失致死
【裁判全文】
臺灣臺中地方法院刑事判決             99年度交易字第705號
公  訴  人  臺灣臺中地方法院檢察署檢察官
被      告  丙○○
選任辯護人  許漢鄰律師
上列被告因過失致死案件，經檢察官提起公訴(99年度調偵字第3
45號)，本院判決如下：
    主    文
丙○○因過失致人於死，處有期徒刑陸月，如易科罰金，以新臺
幣壹仟元折算壹日。緩刑貳年。
    犯罪事實
一、丙○○於民國99年3月21日上午，駕駛車牌號碼5V-8829號自
    小客車，沿臺中市○區○○路由國光路往美村路方向行駛，
    於同日上午10時8分許，行經興大路與學府路交岔路口，欲
    左轉進入中興大學時，本應注意汽車行進中，駕駛人應注意
    車前狀況，隨時採取必要之安全措施，及汽車行駛至交岔路
    口時，轉彎車應讓直行車先行，而依當時天候晴、日間自然
    光線、路面乾燥無缺陷、無障礙物、視距良好，並無不能注
    意之特別情事，竟疏未注意及此，適有戊○○騎乘車牌號碼
    6GD-028號重型機車，沿興大路對向行駛而來，經過該路口
    ，亦疏未注意車前狀況，丙○○駕駛上開自小客車右前車頭
    因而與戊○○騎乘上開重機車前車頭發生碰撞，致戊○○當
    場人車倒地，受有腦部創傷等傷害。丙○○於駕車肇事後，
    在有偵查權限之公務員發覺其犯罪前，主動報警並向據報前
    往處理之警員陳明係肇事者及肇事經過，自首而接受裁判。
    而戊○○經送往中山醫學大學附設醫院大慶分院急救後，延
    至99年4月15日下午2時50分許因繼發性感染併肺炎而不治死
    亡。
二、案經臺中市警察局第三分局報請臺灣臺中地方法院檢察署檢
    察官偵查起訴。
    理  由
一、程序方面：
(一)本案被告丙○○所犯刑法第276條第1項之過失致人於死罪，
    屬刑事訴訟法第376條第1款所列之罪，依同法第284條之1規
    定，第一審得由法官獨任進行審判程序，合先敘明。
(二)按被告以外之人於審判外之陳述，雖不符前4條之規定，而
    經當事人於審判程序同意作為證據，法院審酌該言詞陳述或
    書面陳述作成時之情況，認為適當者，亦得為證據。當事人
    、代理人或辯護人於法院調查證據時，知有第159條第1項不
    得為證據之情形，而未於言詞辯論終結前聲明異議者，視為
    有前項之同意，刑事訴訟法第159條之5定有明文。本案判決
    以下所引用檢察官所舉各項證據，業經被告於本院審理時表
    示無意見，同意作為證據，迄於言詞辯論終結前亦未聲明異
    議，本院審酌該等證據之取得過程並無瑕疵，與本案待證事
    實間復具有相當之關聯性，以之為本案證據尚無不當，自得
    採為證據。
二、認定犯罪事實所憑之證據及理由：
    上揭犯罪事實，業據被告丙○○於警詢、偵訊及本院審理時
    坦承不諱，並經證人丁○○、乙○○於偵訊時證述綦詳，此
    外，復有道路交通事故現場圖、道路交通事故調查報告表(一)
    、(二)、臺中市○○○道路交通事故肇事人自首情形紀錄表、
    事故現場照片9張、中山醫學大學附設醫院診斷證明書、臺
    灣臺南地方法院檢察署相驗屍體證明書、相驗筆錄、檢驗報
    告書、相驗照片31張、交通事故現場監視器畫面光碟1片在
    卷可參。按汽車行駛時，駕駛人應注意車前狀況，並隨時採
    取必要之安全措施；汽車行駛至交岔路口時，轉彎車應讓直
    行車先行，道路交通安全規則第94條第3項、第102條第1項
    第7款分別定有明文。本案被告駕車自應注意遵守上述道路
    交通安全規定，而依卷附道路交通事故調查報告表所載，當
    時天候晴朗、日間自然光線、路面乾燥、無缺陷、無障礙物
    、視距良好，並無不能注意之特別情事，被告因未注意車輛
    行駛時之車前狀況，隨時採取必要之安全措施，且轉彎車未
    讓直行車先行，致生本案交通事故，其有過失極為明確。又
    被害人戊○○因本案車禍致腦部受創引起繼發性感染併肺炎
    而不治死亡，是被告之過失行為與被害人戊○○之死亡結果
    間，具有相當因果關係。綜上各節相互佐證，被告自白核與
    事實相符，應堪採信，本案事證明確，被告犯行堪以認定，
    應予依法論科。
三、論罪科刑之理由：
    核被告丙○○所為，係犯刑法第276條第1項過失致人於死罪
    。被告肇事後主動報警並等待員警到場處理，陳明自己係肇
    事者及陳述肇事經過一節，已據被告供述明確，並有臺中市
    ○○○道路交通事故肇事人自首情形紀錄表1份在卷可參，
    被告既已向該管公務員申述犯罪事實而不逃避接受裁判，並
    於警詢、偵查及本院審理時始終坦承犯行，合於刑法第62條
    前段所定對於未發覺之犯罪自首而接受裁判之要件，爰依該
    條規定減輕其刑。爰審酌被告因其駕車過失，致生被害人死
    亡之結果，對被害人家屬造成無可彌補之精神、心理傷害，
    所生之損害已屬無法彌補，惟衡酌被告前無前科紀錄，素行
    良好，且於犯罪後坦承犯行，與被害人家屬達成和解，有臺
    南縣後壁鄉調解委員會調解筆錄1紙在卷可稽，及其有如上
    述之自首情節等一切情狀，量處如主文所示之刑，並諭知易
    科罰金之折算標準。末查，被告前未曾受有期徒刑以上刑之
    宣告，有臺灣高等法院被告前案紀錄表附卷可稽，其因一時
    疏失，致罹刑章，於犯罪後已能負起責任盡力彌補其過錯，
    與被害人家屬和解並賠償損害，其經此教訓後，當知所警惕
    而無再犯之虞，本院認其刑之宣告以暫不執行為適當，爰依
    刑法第74條第1項第1款併予諭知緩刑2年，以啟自新。
四、應適用之法律：
    依刑事訴訟法第284條之1、第299條第1項前段，刑法第276
    條第1項、第62條前段、第41條第1項前段、第74條第1項第1
    款，刑法施行法第1條之1第1項、第2項前段，判決如主文。
本案經檢察官甲○○到庭執行職務。
中    華    民    國    99    年    10    月    14    日
                  刑事第十七庭    法  官  簡芳潔
以上正本證明與原本無異。
如不服本判決應於收受送達後10日內向本院提出上訴書狀，並應
敘述具體理由；其未敘述上訴理由者，應於上訴期間屆滿後20日
內向本院補提理由書（均須按他造當事人之人數附繕本）「切勿
逕送上級法院」。
                                  書記官  余怜儀
中    華    民    國    99    年    10    月    14    日
附錄論罪科刑法條全文：
中華民國刑法第276條
因過失致人於死者，處2年以下有期徒刑、拘役或2千元以下罰金
。
從事業務之人，因業務上之過失犯前項之罪者，處5年以下有期
徒刑或拘役，得併科3千元以下罰金。

司法院資訊處製作；財團法人民間司法改革基金會備份。
